最　高　行　政　法　院　裁　定
　　　　　　　　　　　　　　　　　　 96年度裁字第03652號
上　訴　人　經濟部工業局全興工業區○○道系統營運中心
代　表　人　甲○○
被 上訴 人　彰化縣政府
代　表　人　乙○○
上列當事人間因水污染防治法事件，上訴人對於中華民國95年5
月10日臺中高等行政法院95年度訴字第143號判決，提起上訴，
本院裁定如下：
　　主  文
上訴駁回。
上訴審訴訟費用由上訴人負擔。
　　理  由
按對於高等行政法院判決之上訴，非以其違背法令為理由，不得
為之，行政訴訟法第242條定有明文。依同法第243條第1項規定
，判決不適用法規或適用不當者，為違背法令；而判決有同條第
2項所列各款情形之一者，為當然違背法令。是當事人對於高等
行政法院判決上訴，如依行政訴訟法第243條第1項規定，以高等
行政法院判決有不適用法規或適用不當為理由時，其上訴狀或理
由書應有具體之指摘，並揭示該法規之條項或其內容；若係成文
法以外之法則，應揭示該法則之旨趣；倘為司法院解釋或本院之
判例，則應揭示該判解之字號或其內容。如以行政訴訟法第243
條第2項所列各款情形為理由時，其上訴狀或理由書，應揭示合
於該條項各款之事實。上訴狀或理由書如未依此項方法表明者，
即難認為已對高等行政法院判決之違背法令有具體之指摘，其上
訴自難認為合法。本件上訴人對於高等行政法院判決上訴，係以
：被上訴人對於其他處分人（經濟部公業局芳苑工業區○○道系
統營運中心）之廢（污）水檢測方法與本案相同，且被上訴人之
檢測方法之瑕疵亦與本案相同，然前述處分人向行政院環保署提
出訴願後，訴願機關即撤銷其處分。基於相同事件應為相同處理
之平等原則以及行政自我拘束原則，被上訴人應對上訴人為相同
處分才是，訴願機關對於相同檢測方法瑕疵認定標準於相同案件
上其認定標準應一致等語，為其理由。惟查，原判決關於本件係
由被上訴人環保局派員於84年6月23日至上訴人位於彰化縣伸港
鄉○○村○○路167巷111號之稽查現場採樣，並將此採樣編號為
９４０６Ｗ１０５，隔日由該局環境檢驗課收樣，3日後即94年6
月27日測定氯鹽值為36ｍｇ／Ｌ後，並檢驗導電度值2、400μｍ
ｂｏ／ｃｍ，再於同月29日依行政院環境保護署公告之「水中化
學需氧量檢測方法－密閉迴流滴定法」（ＮＩＥＡＷ５１７．５
０Ｂ）檢驗，結果化學需氧量（ＣＯＤ）為129毫克／公升（ｍ
ｇ／Ｌ），未符合放流水標準（化學需氧量：100毫克／公升）
所定限值之事實，以及上訴人所主張被上訴人為本件採樣後，未
隨即將樣品放入冷藏箱內，僅將樣品置入未放置冰塊之塑膠桶中
，並未依規定以溫度4°Ｃ以下標準保存云云，如何不足採，另
上訴人提出之行政院環境保護署95年1月25日環署訴字第0940085
462號訴願決定書之情形與本件被上訴人環保局依關於採樣合於
冷藏保存方法，並於有效期間按程序檢驗之情形，並不相同，上
訴人自不得比附援引等事項均詳予以論述，是原判決所適用之法
規與該案應適用之現行法規並無違背，與解釋判例，亦無牴觸，
並無所謂原判決有違背法令之情形；核上訴人所陳上述理由，無
非係就原審取捨證據、認定事實之職權行使，指摘其為不當，並
就原審已論斷者，泛言未論斷，或就原審所為論斷，泛言其論斷
矛盾，而未具體說明其有何不適用法規或適用法規不當之情形，
並揭示該法規之條項或其內容，及合於行政訴訟法第243條第2項
所列各款之事實，難認對該判決之如何違背法令已有具體之指摘
。依首揭說明，應認其上訴為不合法。
據上論結，本件上訴為不合法，依行政訴訟法第249條第1項前段
、第104條、民事訴訟法第95條、第78條，裁定如主文。
中　　華　　民　　國　　96　　年　　12　　月　　13　　日
                    最高行政法院第三庭
                        審判長法官　劉　鑫　楨
                              法官　陳　秀　美
                              法官　侯　東　昇
                              法官　劉　介　中
                              法官　戴　見　草
以  上  正  本  證  明  與  原  本  無  異
中　　華　　民　　國　　96　　年　　12　　月　　14　　日
　　　　　　　　　　　　　　　書記官　吳　玫　瑩
